臺灣臺中地方法院民事判決
                                     111年度中簡字第565號
原      告  廖崇麟
被      告  林宥嘉

上列被告因傷害案件，經原告提起損害賠償之附帶民事訴訟(110
年度附民字第561號)，經本院刑事庭裁定移送前來，本院於民國
111年3月30日言詞辯論終結，判決如下：
    主      文
被告應給付原告新台幣伍萬零壹佰伍拾元及自民國一一○年六月
十一日起至清償日止，按週年利率百分之五計算之利息。
原告其餘之訴駁回。
本判決原告勝訴部分得假執行。
    事實及理由
一、按訴狀送達後，原告不得將原訴變更，但擴張或減縮應受判
    決事項之聲明者，不在此限。民事訴訟法第255條第1項第3
    款，定有明文。原告起訴請求被告應給付原告新台幣（下同
    ）32萬9010元及自刑事附帶民事起訴狀繕本送達翌日起，至
    清償日止，依年息5%計算之利息。嗣於審理中減縮其聲明如
    後述（卷第81頁），合於前開規定，應予准許，合先敘明。
二、被告受合法之通知，台無正當理由，未於言詞辯論期日到場
    ，經核無民事訴訟法第386條所列各款之情形，爰依原告之
    聲請，由其一造辯論而為判決。
三、原告主張：⑴兩造為同一社區之住戶，雙方素來因社區事務
    而有不睦。被告竟基於公然侮辱之犯意，於民國109年5月17
    日清晨6時10分許，至原告位於台中市○區○○路000巷0號3樓
    之1住處大門外之不特定人得共見共聞之走廊上，以「幹你
    娘、臭機巴、臭俗仔（台語）」等語接續辱罵原告，足以貶
    損原告之人格尊嚴及社會評價。嗣雙方於上開時、地爭執不
    休，被告竟基於傷害之犯意，徒手用力推上址住處之大門，
    致大門撞擊被告之右臂，因而使原告受有右前臂肌肉受傷之
    傷害。⑵被告基於公然侮辱之犯意，於110年1月22日清晨6時
    許，至原告上址住處大門外之不特定人得共見共聞之走廊上
    ，以「幹拎老師、畜牲、婊子、狗屎、臭卒仔（台語）」等
    語接續辱罵原告，足以貶損原告之人格尊嚴及社會評價。經
    台灣台中地方檢察署檢察官以110年度偵字第226號偵查事件
    提起公訴，經鈞院110年度易第1252號、110年度訴字第793
    號刑事判決以被告涉犯刑法第309條第1項之公然侮辱罪、第
    277條第1項之傷害罪及第309條第1項之公然侮罪，各判處拘
    役10日、25日、20日在案。爰依民法第184條第1項、第193
    條第1項及第195條第1項侵權行為之法律關係，請求請求被
    告給付賠償金額如下：①醫療費用（含醫藥及用品費用）：2
    萬2390元。②薪資損失：6,320元 。③看護費：5,000元。④精
    神慰撫金：15萬元。⑤後續醫療費用：7,200元，以上合計為
    19萬0910元，爰請求被告如數賠償上開金額。訴之聲明：被
    告應給付原告19萬0910元元及自刑事附帶民事起訴狀繕本送
    達之翌日起至清償日止，按週年利率5%計算之利息。
四、原告主張之上開事實，業經本院110年度訴字第793號、110
    年度易字1252號刑事判決所確認，亦經本院調閱上開刑事卷
    無訛，自堪可信為真實。
五、按因故意或過失，不法侵害他人之權利者，負損害賠償責任
    。不法侵害他人之身體或健康者，對於被害人因此喪失或減
    少勞動能力或增加生活上之需要時，應負損害賠償責任。又
    不法侵害他人之身體、健康、名譽、自由．．．者，被害人雖
    非財產上之損害，亦得請求賠償相當之金額。民法第184條
    第1項前段、第193條第1項及第195條第1項前段，分別定有
    明文。而稱名譽者，指人在社會上評價，通常指其人格在社
    會生活上所受的尊重。是稱侵害名譽者，指以言語、文字、
    漫畫或其他貶損他人在社會上的評價，使其受到憎惡、蔑視
    、侮辱、嘲笑、不齒與其往來。此即名譽之受侵害必有使人
    在社會上的評價之低落之程度，始足當之。是以，以言語、
    文字方式為侵害之方式，須達具體指謫他方，始達他人社會
    上的評價之低落之程度。經查，本件被告以「幹你娘、臭機
    巴、臭俗仔（台語）」、「幹拎老師、畜牲、婊子、狗屎、
    臭卒仔（台語）」等語二度接續辱罵原告，足以貶損原告在
    社會上評價，而達於低落之程度，要堪認定。足認，原告之
    名譽已受侵害。本件被告侵害原告之身體、健康權及名譽權
    ，致原告受有上揭傷害及名譽受損之事實既經確定，爰就原
    告主張之損害分別審酌如下：
（一）醫療費用部分：此部分乃增加原告生活上之需要，查原告
      係受有右前臂肌肉受傷之傷害，此部分原告計自費支出醫
      藥費150元，此有原告所提出之醫療收據為據（卷第53頁
      ），經核上開醫療費用收據暨明細單上所載支出項目均係
      醫療所必須，堪信為實在，是原告此部分之請求，洵屬正
      當，應予准許。另原告所舉其他醫療費用，觀諸原告所提
      診斷證明書及醫療收據，均係因「焦慮症」就診而支出（
      註：包括非自費部分），與被告之上開行為間難認存有相
      當因果關係，自非醫療所必要，此部分之請求，於法即非
      有據，無從准許。
（二）看護費、後續醫療費用、薪資損失部分：原告既係僅受有
      右前臂肌肉受傷之傷害，所受傷害之程度尚輕，自無看護
      亦之必要，亦無未能工作之情狀，且亦無存有後續醫療之
      情事，是原告上開三部分之請求，於法亦均有未合，亦無
      從准許。
（三）按慰藉金之賠償須以人格權遭遇侵害，使精神上受有痛苦
      為必要，其核給之標準固與財產上損害之計算不同，然非
      不可斟酌雙方身分資力與加害程度，及其他各種情形核定
      相當之數額（最高法院51年台上字第223號判例要旨參照
      ）。本院衡以原告為專科畢業，目前從事保險業，每月薪
      資4萬元左右；被告為高中肄畢，前以保全為業（見本院
      稅務電子閘門資料查詢表）及原告所受傷害之程度、被告
      侵害行為之手段等一切情狀，認為原告之精神上損害應各
      與1萬元（第1次侵害名譽）、2萬元（傷害部分）、2萬元
      (第2次侵害名譽)，計為5萬元之慰撫金為相當。
六、綜上所述，原告本於民法第184條第1項前段、第193條、第1
    95條第1項前段侵權行為之法律關係，請求被告給付5萬0150
    元（即150＋50,000＝50,150）及自刑事附帶民事起訴狀繕本
    送達之翌日（即110年6月11日）起至清償日止，按年息5%計
    算之法定遲延利息，於法有據，應予准許，爰為判決如主文
    第1項所示。至原告逾上開部分之請求，不應准許，應予駁
    回，爰為判決如主文第2項所示。
七、本件係就民事訴訟法第427條第1項訴訟適用簡易程序所為被
    告敗訴之判決，故依同法第389條第1項第3款之規定，自應
    依職權宣告假執行。
八、據上論結，本件原告之訴為一部有理由，一部無理由，依民
    事訴訟法第436條第2項、第385條第1項前段、第389條第1項
    第3款，判決如主文。
中　　華　　民　　國　　111 　年　　4   　月　   6　　日
                      臺灣臺中地方法院臺中簡易庭
                                  法　官　陳添喜
以上正本係照原本作成。
如不服本判決，應於送達後20日內，向本院提出上訴狀並表明上
訴理由，如於本判決宣示後送達前提起上訴者，應於判決送達後
20日內補提上訴理由書（須附繕本）。如委任律師提起上訴者，
應一併繳納上訴審裁判費。
中　　華　　民　　國　　111 　年　　4   　月　   6　　日

                                  書記官　黃舜民